臺灣桃園地方法院小額民事判決
110年度壢保險小字第589號
原      告  和泰產物保險股份有限公司

法定代理人  莊瑞德  


訴訟代理人  黃志傑  
被      告  黃啟銘  
上列當事人間請求損害賠償事件，於中華民國111年3月9日言詞
辯論終結，本院判決如下：
    主    文
一、被告應給付原告新臺幣（下同）1萬0,802元，及自民國110
    年10月23日起至清償日止，按年息5%計算之利息。
二、原告其餘之訴駁回。　　
三、訴訟費用1,000元由被告負擔426元，餘由原告負擔。
四、本判決第一項得假執行。
　　事實及理由要領
一、本件除下列理由要領外，依民事訴訟法第436條之18第1項規
    定，僅記載主文，其餘理由要領省略。
二、按訴狀送達後，原告不得將原訴變更或追加他訴，但擴張或
    減縮應受判決事項之聲明者，不在此限。民事訴訟法第255
    條第1項但書第3款定有明文。本件原告起訴時聲明原為：「
    被告應給付原告5萬元整，及自起訴狀繕本送達翌日起至清
    償日止，按年息5％計算之利息。」（見本院卷第3頁）；嗣
    於民國111年3月9日本院審理中，變更上開聲明為：被告應
    給付原告2萬5,340元，其餘不變（見本院卷第54頁背面）。
    核原告前開所為，乃減縮應受判決事項之聲明，依上開規定
    ，應予准許。
三、原告主張：原告承保保戶即訴外人韓永聲於109年1月19日6
    時48分許，駕駛車牌號碼0000-00號自用小客車（下稱系爭
    車輛），行經桃園市○鎮區○○路○段00號處，適有被告駕駛車
    牌號碼000-0000號自用小客車自後方駛至，因未保持行車安
    全距離追撞系爭車輛（下稱系爭事故），致系爭車輛受有損
    害。嗣經原告依保險契約賠付保額上限5萬元予訴外人韓永
    聲，爰依保險法第53條及侵權行為之法律關係，請求被告賠
    償，並聲明：如變更後之聲明所示。
四、被告未於言詞辯論期日到場，亦未提出書狀作任何聲明或陳
    述。
五、原告主張之前揭事實，業據提出與所述相符之桃園市政府警
    察局平鎮分局道路交通事故現場圖、系爭車輛受損及系爭事
    故現場照片、系爭車輛行車執照、九洲汽車有限公司維修估
    價單、系爭車輛維修費用統一發票等件為證（見本院卷第5
    頁至第17頁），並經本院依職權向桃園市政府警察局平鎮分
    局平鎮交通分隊調取本件交通事故資料核閱無訛（見本院卷
    第25至35頁），而被告經合法通知，未於言詞辯論期日到場
    ，亦未提出書狀作何陳述，依民事訴訟法第280條第3項準用
    第1項規定，視同自認，堪信為真。又依行政院所頒之固定
    資產耐用年數表及固定資產折舊率表之規定，自用小客車折
    舊年限為5年，依定率遞減折舊率為1000分之369，且其最後
    1年之折舊額，加歷年折舊累計額，其總和不得超過該資產
    成本原額之9/10，並參酌營利事業所得稅查核準則第95條第
    6項規定，固定資產提列折舊採用平均法或定率遞減法者，
    以1年為計算單位，其使用未滿1年者，按實際使用月數相當
    於全年比例計算之，不滿1月者，以1月計。查，據估價單所
    載，系爭車輛修繕費總額為6萬1,250元（含零件3萬8,650元
    、工資1萬0,800元、烤漆1萬1,800元），惟原告依保險契約
    僅賠付保額上限5萬元予訴外人韓永聲，是應認本件原告係
    依61250分之50000之比例，賠付上開修繕費用各細項之金額
    予保戶訴外人韓永聲，故原告代位請求之5萬元中，應認包
    含零件3萬1,551元（計算式：3萬8,650元×50000/61250=3萬
    1,551元，元以下四捨五入，下同；下開工資與烤漆費用金
    額之計算方式均與此相同）、工資8,816元、烤漆9,633元。
    又查，系爭車輛為98年10月出廠，距系爭事故發生日已逾5
    年，是原告就系爭車輛零件維修部分，得請求被告賠償之損
    害為3,155元（計算式：3萬1,551元×1/10＝3,155元），加計
    不予折舊之工資及烤漆後，系爭車輛損壞修復之必要費用應
    為2萬1,604元（計算式：3,155元＋8,816元＋9,633元＝2萬1,6
    04元）。
六、按損害之發生或擴大，被害人與有過失者，法院得減輕賠償
    金額或免除之，民法第217條第1項定有明文。此項規定之目
    的，在謀求加害人與被害人間之公平，故在裁判上法院得以
    職權減輕或免除之（最高法院85年台上字第1756號判例參照
    ）；又汽車駕駛人非遇突發狀況，在行駛途中不得任意驟然
    減速、煞車或於車道中暫停，道路交通管理處罰條例第43條
    第1項第4款定有明文。查，系爭事故之發生，被告固有未與
    前車保持行車安全距離、未注意車前狀況之疏失，已如前述
    ，惟原告之保戶韓永聲亦有任意驟然減速之疏失，有A3類道
    路交通事故調查訪問表在卷可參（見本院卷第26頁及背面）
    ，是應認就系爭事故之發生原告保戶亦與有過失。茲審酌系
    爭事故發生經過及過失程度，認訴外人韓永聲與被告均同為
    肇事因素，各負擔五成責任為合理。從而，本件被告應負之
    賠償金額為1萬0,802元（計算式：2萬1,604元×50%＝1萬0,80
    2元），是以原告請求被告賠償金額於上開範圍內，核屬有
    據，應予准許；逾此範圍之請求即屬無據，應予駁回。
七、本件原告勝訴部分係依民事訴訟法第436條之8適用小額訴訟
    程式所為之判決，應就被告敗訴部分，按同法第436條之20
    規定，依職權宣告假執行。
八、訴訟費用負擔之依據：民事訴訟法第79條。並依職權確定訴
    訟費用額為1,000元（即第一審裁判費）由被告負擔426元，
    餘由原告負擔。 
中　　華　　民　　國　　111 　年　　3 　　月　　21　　日
                  中壢簡易庭  法  官  劉哲嘉
以上正本證明與原本無異。
如不服本判決，須以違背法令為理由，於判決送達後20日內向本
庭（桃園市○○區○○路0 段000 號）提出上訴狀。（須按他造
當事人之人數附繕本）。
中　　華　　民　　國　　111 　年　　3 　　月　　21　　日
　　　　　　　　　　　　　　　書記官  鄭履任
附錄：
一、民事訴訟法第436條之24第2項：
    對於小額程序之第一審裁判上訴或抗告，非以其違背法令為
    理由，不得為之。
二、民事訴訟法第436條之25：
    上訴狀內應記載上訴理由，表明下列各款事項：
    （一）原判決所違背之法令及其具體內容。
    （二）依訴訟資料可認為原判決有違背法令之具體事實。
三、民事訴訟法第471條第1項：（依同法第436 條之32第2 項規
    定於小額事件之上訴程序準用之）上訴狀內未表明上訴理由
    者，上訴人應於提起上訴後20日內，提出理由書於原第二審
    法院；未提出者，毌庸命其補正，由原第二審法院以裁定駁
    回之。